台灣高等法院高雄分院民事判決　九十一年度訴易字第十四號
　　原　　　告　丙○○○
　　被　　　告　甲○○
　　訴訟代理人　乙○○
右當事人間請求損害賠償事件，原告於刑事訴訟程序提起附帶民事訴訟，經本院刑事
庭裁定移送，本院判決如左：
    主    文
被告應給付原告新台幣壹萬零壹佰元，及自民國九十年十二月二十一日起至清償日止
，按週年利率百分之五計算之利息。
其餘之訴駁回。
訴訟費用由被告負擔十分之一，餘由原告負擔。
假執行之聲請駁回。
    事實及理由
一、原告主張：原告與被告係分別居住於高雄縣鳥松鄉○○村○○路三十之一、三十
    之二號之鄰居。被告於民國九十年四月二十九日上午八時三十分許，見原告之女
    林曉慧在住處騎樓內擦車，竟以水管接水朝林曉慧潑灑，原告在屋內聽見林曉慧
    喊叫聲出外察看，見狀上前伸出右手穿過兩造住宅間之鐵欄杆欲制止被告，詎被
    告趁機抓住原告之右手，以水管毆打原告之手臂，並強拉原告右手碰撞鐵欄杆，
    致原告右手臂受有四×三公分、五×四公分、七×五公分之瘀傷。原告因被告之
    傷害而支出醫療費用新台幣（下同）六千四百五十元，且精神上受痛苦，應由被
    告賠償精神慰藉金十五萬元等情。爰依侵權行為之法律關係，求為命被告給付十
    五萬六千四百五十元，及自起訴狀繕本送達翌日起至清償日止，按週年利率百分
    之五計算之利息之判決。
二、被告則以：被告並無傷害原告之行為，此由塑膠水管係軟質膠管，鐵欄杆直徑一
    公分觀之，不可能以水管毆打或撞擊鐵欄杆造成長達七公分瘀傷之傷害，足認原
    告所述不實云云，資以抗辯。
三、原告主張於右揭時地遭被告毆傷之事實，雖為被告否認，惟經本院調取本院九十
    年度上易字第二０二０號被告傷害刑事卷證審認結果：
  (一)原告確受有如前述之傷害，並於受傷當日即前往醫院就醫之事實，有其所提出由
    高雄縣大東醫院所出具之診斷證明書一紙可憑（附偵查卷第六頁）。又參以原告
    右手臂瘀傷之傷勢，與其指訴手臂遭被告抓住以水管毆打、碰撞鐵欄杆之被害情
    節所可能受到之傷害相吻合，被告抗辯塑膠水管係軟質膠管，鐵欄杆直徑一公分
    ，撞擊點僅半公分，不可能會造成長達七公分瘀傷云云，委無可採。
  (二)證人林曉慧證稱：二十九日上午我在擦機車，被告以水管噴我，我媽媽及阿姨出
    來要求她停止，她不聽，用水噴我媽媽，我媽媽伸手要搶她的水管，她用水管打
    我媽媽的手等語。證人陳素蓮證稱：二十九日上午八時三十分，林曉慧在擦機車
    也被噴水，我和陳櫻抱（原告）一起出去查看，陳櫻抱請她（被告）停止，她不
    聽，也把我們二個噴濕，陳櫻抱伸右手去搶她的水管，被她用水管打手等語（偵
    查卷第十七頁及其背面）。互核證人上開所證，與原告指訴遭被告毆打情節相符
    。再參以被告與原告係相毗鄰而居，二戶人家使用同一共同壁，住宅前騎樓係一
    道水泥牆相隔，水泥牆高約二公尺，其上方設置有鐵欄柵，此經檢察官前往現場
    勘驗屬實，並有原告提出之照片二幀可憑（偵查卷第五頁、第二十頁），足認案
    發當時之現場情形，亦與原告指稱其在屋內聽見女兒聲音出外察看，見被告對其
    女噴水，其伸右手穿過兩戶間之鐵欄杆欲制止被告，遭被告抓住右手，以水管毆
    打並強拉其手臂碰撞鐵欄杆等被害情節相同，是證人林曉慧、陳素蓮雖分別為原
    告之女、原告之妹，但所證述與事實相符，應為可取。
  (三)被告傷害原告之犯行，經原法院刑事庭判處拘役四十天，並經本院刑事庭駁回被
    告配偶之上訴而告確定，有本院前開刑事判決可稽。
  (四)綜上，被告抗辯未毆傷原告云云，委無可信，原告主張遭被告毆傷之事實，堪信
    為真。
四、按因故意或過失，不法侵害他人之權利者，負損害賠償責任。又不法侵害他人之
    身體，被害人雖非財產上之損害，亦得請求賠償相當之金額。民法第一百八十四
    條第一項前段、第一百九十五條第一項分別定有明文。原告所請求之事項，分述
    如下：
  (一)醫藥費部分：
    原告主張支出醫藥費共六千四百五十元等情，並提出收據三紙為證。經查，其中
    一百元部分，係其受傷當日至大東醫院醫療所支出費用，有大東醫院醫療收據一
    紙可稽，依其受傷及診療情形觀之，核屬必要之醫療費用，應予准許。另原告所
    提出莊永昌診所醫療收據一百五十元部分，係其受傷當日頭部不舒服至該診所打
    針所支出，大東醫院醫療收據一千二百元部分，係其於九十年五月十一日要求大
    東醫院開立診斷證明書所支出之費用等情，經原告於本院陳述明確（本院卷第二
    十六頁），則以原告係手臂遭被告毆傷，頭部並未受傷之情觀之，上開一百五十
    元之費用，自非本件醫療費用。另開立診斷證明書所支出之一千二百元亦非醫療
    費用，此部份請求均不應准許。至於原告主張因看中醫所支出之五千元醫療費用
    部分，既未能提出收據及醫生之處方箋為證，尚難認係治療所必要之費用，其請
    求自屬無據。
  (二)精神慰藉金部分：
    原告主張被告應賠償十五萬元，惟查，兩造均無工作，為家庭主婦，被告係國小
    肄業，教育程度不高等情，分據兩造陳述在卷，又原告年四十八歲、被告年六十
    五歲（兩造年籍資料見偵查卷第十二頁）。爰審酌原告所受傷勢尚輕微，所造成
    之精神上痛苦程度、兩造前開之社會地位、經濟狀況等一切情狀，認原告請求被
    告賠償之金額以一萬元為適當，逾此請求，不應准許。
五、綜上所述，原告依侵權行為之法律關係，請求被告給付一萬零一百元，及自起訴
    狀繕本送達翌日即九十年十二月二十一日起至清償日止，按週年利率百分之五計
    算之利息，於法有據，應予准許。逾此請求，不應准許，應予駁回。另原告雖聲
    請假執行，其勝訴部分，因未逾一百五十萬元，經本院判決後即告確定，無假執
    行之必要，其敗訴部分，假執行之聲請，失所附麗，應予駁回。
六、據上論結，本件原告之訴為一部有理由，一部無理由，依民事訴訟法第七十九條
    但書，判決如主文。
中　　　華　　　民　　　國　　九十一　　年　　　四　　　月　　　十一　　日
                                      臺灣高等法院高雄分院民事第二庭
~B1審判長法官　高金枝
~B2法　　　官　陳真真
~B3法　　　官　簡色嬌
右為正本係照原本作成。
不得上訴。
中　　　華　　　民　　　國　　九十一　　年　　　四　　　月　　　十五　　日
~B法院書記官　黃琳群
　　　　　　　　　　　　　　　　　　　　　　　　　　　　　　　　　　　　Ｑ
